臺灣士林地方法院行政訴訟裁定
111年度交字第157號
原      告  楊友菊  
被      告  新北市政府警察局蘆洲分局

代  表  人  張國哲  
上列當事人間交通裁決事件，原告不服被告民國109年12月10日
新北警蘆交裁字000000000號、109年12月10日新北警蘆交裁字00
0000000號違反道路交通管理事件裁決書，提起行政訴訟，本院
裁定如下：
    主  文
原告之訴駁回。
訴訟費用新臺幣叁佰元由原告負擔。
    理  由
一、按原告之訴，有起訴逾越法定期限者，行政法院應以裁定駁
    回之，為行政訴訟法第237條之9第1項準用第236條，再適用
    第107條第1項第6款所明定。而交通裁決事件中撤銷訴訟之
    提起，應於裁決書送達後30日之不變期間內為之，行政訴訟
    法第237條之3第2項亦定有明文。次按違反道路交通管理事
    件統一裁罰基準及處理細則第5條規定：「處理違反道路交
    通管理事件，有關文書送達之程序，依行政程序法之規定」
    ，是以，行政機關依行政程序法第74條而為寄存送達，並無
    準用民事訴訟法或刑事訴訟法關於寄存送達自寄存之日起10
    日生效規定之規定，是文書依行政程序法第74條規定合法寄
    存送達後，當自寄存之日起即時生效，並非以應受送達人前
    往上開機關領取文書時，且非自寄存之日起，經10日後，始
    發生送達效力（最高行政法院97年度裁字第115號裁定意旨
    參照），且行政程序法第74條關於寄存送達於依法送達完畢
    時即生送達效力之程序規範，尚屬正當，與憲法正當法律程
    序原則之要求無違（司法院釋字第797號解釋意旨參照）。
二、經查：
  ㈠本件原告即受處分人因不服民國109年12月10日新北警蘆交裁
    字000000000號、109年12月10日新北警蘆交裁字000000000
    號違反道路交通管理事件裁決書（下合稱原處分），各裁處
    其罰鍰新臺幣1,500元，有行政訴訟起訴狀及原處分影本在
    卷可稽（見本院卷第8 至16頁）。而原處分均係於109 年12
     月9日為寄存送達，寄存地為「八里郵局」，亦有送達證書
    影本2紙足憑（見本院卷第36、38頁），故原告對原處分提
    起撤銷訴訟之期間，應自原處分送達之翌日即109年12月10
    日起算30日之不變期間，又原告之住所地位於新北市八里區
    ，須扣除在途期間2日，是應計算至110年1月11日（期滿日
    為1月10日為週日，順延至次日）屆滿。然原告遲至111年5
    月4日始提起本件撤銷訴訟，有本院收文章蓋於行政訴訟起
    訴狀可考（見本院卷第8 頁），顯已逾30日之法定不變期間
    。至原告雖稱未收到原處分云云。惟原告之住所地係設於新
    北市八里區仁愛路67號6樓，亦與其戶籍地相同，且有個人
    戶籍資料查詢可憑，是原處分之送達處所並無違誤，且本件
    原處分為寄存送達於八里郵局，亦已生合法送達之效力，不
    因原告是否至寄存送地領取原處分而影響上開合法送達之效
    力，併此敘明。
  ㈡綜上所述，原告提起本件行政訴訟，已逾法定期限，其起訴
    顯非合法，且無從補正，揆諸首揭規定，自應予駁回。又本
    件行政訴訟，既因程序上不合法而予以駁回，原告於實體上
    之主張及陳述，本院自毋庸審究。
三、依行政訴訟法第237條之9第1項、第237條之8第1項、第236條、第107條第1項第6款、第104條，民事訴訟法第95條、第78條，裁定如主文。　　　　　　　　　　　
中　　華　　民　　國　　111 　年　　6 　　月　　1 　　日
　　　　　　　　　行政訴訟庭  法　官　徐文瑞
上為正本係照原本作成。
如不服本裁定，應於送達後10日內向本院提出抗告狀（須按他造
人數附繕本），並繳納抗告費新臺幣300元。
中　　華　　民　　國　　111 　年　　6 　　月　　1 　　日
                              書記官　朱亮彰